臺灣板橋地方法院刑事判決　　　　　　　96年度易字第2310號
公　訴　人　臺灣板橋地方法院檢察署檢察官
被　　　告　甲○○
　　　　　　　　　　（另案羈押於臺灣臺北看守所）
上列被告因違反毒品危害防制條例案件，經檢察官提起公訴（96
年度偵字第10816 號），本院以簡式審判程序審理，判決如下：
    主  文
甲○○幫助施用第二級毒品，累犯，處有期徒刑貳月，如易科罰
金，以新臺幣壹仟元折算壹日；又幫助施用第二級毒品，累犯，
處有期徒刑貳月，如易科罰金，以新臺幣壹仟元折算壹日；又幫
助施用第二級毒品，累犯，處有期徒刑貳月，如易科罰金，以新
臺幣壹仟元折算壹日；又幫助施用第二級毒品，累犯，處有期徒
刑貳月，如易科罰金，以新臺幣壹仟元折算壹日。應執行有期徒
刑陸月，如易科罰金，以新臺幣壹仟元折算壹日。
    事  實
一、甲○○前因傷害、妨害自由、違反家庭暴力防治法等案件，
    經臺灣士林地方法院以92年度易字第717 號各判處有期徒刑
    7 月、5 月、3 月確定；復因傷害案件，經臺灣臺北地方法
    院以92年度易字第2245號判處有期徒刑4 月確定；又因竊盜
    案件，經本院以93年度訴字第193 號判處有期徒刑10月確定
    ，上開各罪，嗣經本院以94年度聲字第534 號裁定應執行有
    期徒刑2 年6 月確定，經入監執行，於民國95年10月26日縮
    短刑期假釋出監，迄於95年12月26日縮刑期滿未經撤銷假釋
    ，以已執行論。仍不知悔改，明知甲基安非他命是毒品危害
    防制條例所定之第二級毒品，不得施用，因其友人蔡國榮染
    有施用甲基安非他命之惡習，惟無購買甲基安非他命之管道
    ，請求甲○○代為購買，詎甲○○竟基於幫助蔡國榮施用第
    二級毒品甲基安非他命之犯意，分別於96年4 月25日、同年
    月27日、同年月29日、同年5 月2 日，每次均由甲○○、蔡
    國榮各出資新臺幣500 元，由甲○○持往臺北縣三重市「正
    義公園」，向真實姓名年籍不詳、綽號「總管」之成年男子
    購買第二級毒品甲基安非他命1 包（重約0.2 公克）後，將
    購得之甲基安非他命攜至蔡國榮之工作地點即臺北縣三重市
    ○○街232 號1 樓海產店，與蔡國榮朋分施用（甲○○、蔡
    國榮涉犯施用第二級毒品部分，由檢察官另案偵辦），以此
    方式，幫助蔡國榮施用第二級毒品甲基安非他命4 次。嗣經
    警於96年5 月9 日15時30分許，在臺北縣三重市○○街7 巷
    14號前查獲，循線查悉上情。
二、案經臺北縣政府警察局三重分局報請臺灣板橋地方法院檢察
    署檢察官偵查起訴。本院於準備程序進行中，被告就被訴事
    實為有罪之陳述，經告知被告簡式審判程序之旨，並聽取當
    事人之意見後，裁定進行簡式審判程序。
    理  由
一、上揭事實，業據被告甲○○於本院審理時坦承不諱，且有證
    人蔡國榮於警詢時之證述可參，而蔡國榮於96年5 月2 日為
    警查獲後，經警採集其尿液檢體送驗結果，呈安非他命類之
    陽性反應，有扣押物品清單、臺灣檢驗科技股份有限公司96
    年5 月16日濫用藥物尿液檢驗報告各1 紙附卷可稽，參以被
    告為警查獲時，從其身上扣得第二級毒品甲基安非他命1 包
    （淨重0.3 公克，因鑑驗使用0.01公克，驗餘淨重0.29公克
    ），有扣押筆錄、扣押物品目錄表、臺灣檢驗科技股份有限
    公司96年5 月28日濫用藥物檢驗報告各1 紙可憑，已足擔保
    被告之自白與事實相符。本案事證明確，被告犯行堪予認定
    ，應依法論科。
二、按甲基安非他命是毒品危害防制條例第2 條第2 項第2 款所
    定之第二級毒品。核被告所為，均係犯刑法第30條第1 項、
    毒品危害防制條例第10條第2 項之幫助施用第二級毒品罪。
    其先後4 次幫助行為，均相隔數日，洵無時間上之密接關係
    ，依社會通常觀念應評價為各自獨立之行為，復無其他裁判
    上或實質上一罪關係，自應分論併罰。被告均係基於幫助蔡
    國榮施用第二級毒品之故意，而為犯罪構成要件以外之行為
    ，為幫助犯，爰均依刑法第30條第2 項規定減輕其刑。又被
    告曾受如上揭事實欄第一項所示之有期徒刑執行完畢，此有
    臺灣高等法院被告前案紀錄表附卷可稽，其於受有期徒刑之
    執行完畢後，5 年以內故意再犯本件有期徒刑以上之上開四
    罪，均為累犯，應依刑法第47條第1 項規定加重其刑。其兼
    有刑之加重、減輕事由，依法先加後減之。爰審酌被告本身
    有施用毒品惡習，應深知毒品危害人之身心健康匪淺，竟以
    代為聯繫購買毒品之方法，幫助他人施用第二級毒品甲基安
    非他命，惟念其係因朋友請託，而為本件幫助犯行，並無營
    利或其他不法目的，且於本院審理時坦承犯行，態度良好等
    一切情狀，分別量處如主文所示之刑，並定其應執行刑，及
    均諭知如易科罰金之折算標準，以示懲儆。本件查獲被告時
    扣得之第二級毒品甲基安非他命1 包（淨重0.3 公克，因鑑
    驗使用0.01公克，驗餘淨重0.29公克），係供被告本身施用
    ，雖可佐證被告確有取得毒品來源管道，惟與本案尚乏直接
    關聯，爰不於本案宣告沒收銷燬，附此敘明。
據上論斷，應依刑事訴訟法第273 條之1 第1 項、第299 條第1
項前段，毒品危害防制條例第10條第2 項，刑法第11條前段、第
30條、第47條第1 項、第41條第1 項前段、第51條第5 款，判決
如主文。
本案經檢察官謝岳龍到庭執行職務。
中　　華　　民　　國　　96　　年　　9 　　月　　12　　日
                  刑事第十五庭　法　官　朱嘉川
以上正本證明與原本無異。
如不服本判決，應於判決送達後10日內，向本院提出上訴狀。
                                書記官　陳聖儒
中　　華　　民　　國　　96　　年　　9 　　月　　21　　日
附錄本案論罪科刑法條全文：
中華民國刑法第30條：
幫助他人實行犯罪行為者，為幫助犯。雖他人不知幫助之情者，
亦同。
幫助犯之處罰，得按正犯之刑減輕之。
毒品危害防制條例第10條：
施用第一級毒品者，處6 月以上5 年以下有期徒刑。
施用第二級毒品者，處3 年以下有期徒刑。
